【裁判字號】    89,易,924
【裁判日期】    890509
【裁判案由】    傷害等
【裁判全文】
臺灣臺南地方法院刑事判決                          八十九年度易字第九二四號
    公  訴  人  臺灣台南地方法院檢察署檢察官
    被      告  乙○○
    被      告  己○○
右列被告因傷害案件，經檢察官提起公訴 (八十九年度營偵字第一０三號)，本院判
決如左：
    主  文
乙○○連續傷害人之身體，處有期徒刑肆月，如易科罰金，以參佰元折算壹日。
乙○○被訴毀損部分無罪。
己○○無罪。
    事  實
一、乙○○與己○○二人係夫妻關係，惟二人平日感情即不睦。乙○○基於普通傷害
    之概括犯意，先後於民國八十八年七月二十日上午九時三十分許、同年月二十三
    日上午九時三十分許及同年八月二日晚間十一時許至八月三日凌晨零時許之間，
    在台南縣東山鄉三榮村木柵十九號住處，連續毆打己○○三次，使己○○受有右
    腕部挫傷、左頰部皮下瘀血、左右肘及左膝瘀血、右肘部、右腳跟、右手中指及
    左腕部挫傷瘀血等傷害。
二、案經乙○○、己○○訴由台南縣警察局白河分局報請臺灣臺南地方法院檢察署檢
    察官偵查起訴。
    理  由
壹、有罪部分
一、訊據被告乙○○矢口否認右揭犯行，辯稱：是被告己○○自己去撞牆受傷的云云
    。然查：
(一)被告乙○○右揭傷害犯行，迭據被害人己○○於警訊、偵訊及本院審理中指訴綦
    詳，核與證人即被告等二人之女兒戊○○於本署證稱：「（有否看見你爸爸打你
    媽媽？）有，我爸爸自我小時候就見到他打我媽媽，有時用手打，有時用椅子砸
    向我媽，去年也是有如此打我媽。」等語大致相符，並有驗傷單三紙在卷足稽，
    按證人係被告等二人之女兒，自不可能袒護一方而去陷害對方，故其證詞之真實
    性應堪予採信。
(二)且觀諸被告鄭淑雅所受傷之方式及部位 (臉頰、肘部、腳跟、手腕等)，亦不可
    能係自行撞牆所致。
(三)再查被告夫妻經常吵架，轄區警員亦常前往被告家中處理其夫妻打架之事，其中
    轄區警員甲○○於八十八年八月初即曾收到被害人己○○遭毆打之報案電話等情
    ，並據證人甲○○到庭證述明確，而證人甲○○與被告夫妻均無仇恨，其證詞應
    較與被告有血親關係之子女丙○○、丁○○為可採。
(四)末查被告乙○○雖於本院審理中矢口否認其有傷害己○○之行為，惟被害人己○○於警訊中稱：八十八年八月二日是被告以工作木梯撞擊我，使我多處挫傷。核
    與被告乙○○於警訊中供述：我順手持木工工作檯支架推向她等語，大致相符，
    有各該警訊筆錄可佐，是亦堪信被害人指述為真實。
綜上所述，本件事證明確，被告乙○○傷害犯行應堪認定。至於被告乙○○雖聲請傳
喚鄭振沂、張登山，證明其無毆打己○○之行為，然查鄭振沂與被告乙○○有兄弟關
係、張登山則為被告乙○○之雇主，為被告所自承，則其證言難免偏頗，相較於管區
警員甲○○之證詞，其證據力自較低落，是本院認無傳訊之必要，附此敘明。
二、核被告乙○○所為，係犯刑法第二百七十七條一項之傷害罪，其前後多次傷害犯
    行，時間緊接，所犯構成要件相同，為連續犯，應論以一罪並加重其刑。爰審酌
    被告之犯罪之動機、手段、被害人所受傷害程度及被告犯罪後飾詞狡辯，毫無悔
    悟等一切情狀，量處如主文所示之刑，並諭知易科罰金之折算標準，以資懲儆。
貳、無罪部分
一、公訴意旨略以：乙○○與己○○等二人係夫妻關係，惟二人平日感情即不睦。乙○○基於毀損之概括犯意，先後於同年十一月十日、十三日及十五日，連續將住
    處之房門拆除或拆卸房門喇叭鎖，致令不堪用。己○○則於八十八年七月底，在
    上開住處，以「要下毒毒死全家」等語向乙○○及其子女丙○○、丁○○恫嚇，
    使渠等三人心生畏懼。
二、按犯罪事實應依證據認定之，無證據不得推定其犯罪事實；又不能證明被告犯罪
    者，即應諭知無罪之判決，刑事訴訟法第一百五十四條、第三百零一條第一項分
    別定有明文。
三、本件公訴人認被告乙○○涉有毀損罪嫌，無非以上揭事實，業據告訴人指證明確
    ，且有現場照片數紙等資為依據；而被告己○○涉有恐嚇罪嫌，無非以上揭事實
    ，業據乙○○及其子女丙○○、丁○○指證明確等資為依據。
四、訊據被告二人堅決否認有右揭犯行，被告乙○○辯稱：係門損壞，方拆下修理，
    且房屋為其所有等語，被告己○○則辯稱並未恐嚇乙○○及子女等語。
五、按告訴人之告訴，係以使被告受刑事訴追為目的，是其陳述是否與事實相符，仍
    應調查其他證據以資審認，最高法院五十二年度台上字第一三００號著有判例。
(一)被告乙○○毀損無罪部分
    按刑法第三百五十四條之毀損罪，以毀棄、損壞「他人之物」，或致令不堪用，
    為要件，是以若損害者為自己之物，縱因而造成他人無法利用之損害，亦不構成
    本條之罪。查被告乙○○雖有損壞其住處台南縣東山鄉木柵十九號之房門五扇，
    然該住宅為其所有物，有建物所有權狀影本在卷可稽，故其所毀損者既為自己之
    所有物，即不構成前述刑法上之毀損罪，應可認定。
(二)被告己○○無罪部分
１、告訴人乙○○及其子女丙○○、丁○○雖於本院審理中證稱：其母即被告己○○
    於八十八年七月底，在上開住處，以「要下毒毒死全家」等語向乙○○及其子女
    丙○○、丁○○恫嚇云云。然為被告己○○所堅決否認，查證人丙○○於檢察官
    偵訊中稱：六、七月間，在「晚上七、八點新聞時間過後」，在我家「二樓」，
    當時「我父親」、母親、我及妹妹都在家，母親有說要毒死全家 (見八十九年二
    月十日偵訊筆錄)云云；然於乙○○與己○○八十八年婚字第五六０號離婚事件
    中則改稱：今年七月底，媽媽到外面拿一袋東西進來 (被告己○○既從外面進來
    ，則應係在一樓)，說要把我們全家毒死，「當時很晚」 (應非僅是晚間新聞過
    後？)，我與妹妹在房間 (見卷附之八十八年婚字第五六０號離婚事件八十八年
    十一月二十四日言詞辯論筆錄)。而證人丁○○於檢察官隔離訊問中則稱：在我
    家「一樓」講二次，當時都「只有我及哥哥在場」，我父親都不在場云云 (見同
    日偵訊筆錄)；二證人就被告己○○為恐嚇行為之時間、地點，甚至在場者為何
    人陳述均不相符，其所言是否真實，即有可疑；且該二證人現復與告訴人在台南
    縣新營市租屋而居，未與被告同住，是其證言顯有迴護偏頗告訴人之嫌，是尚難
    僅憑告訴人之指述，遽以認定被告己○○確有何恐嚇之犯行。
２、據上所陳，參互印證，本件依調查所得證據尚不足以證明被告己○○確有恐嚇之
    犯行，此外復查無其他積極證據足資證明被告己○○有右述犯行，揆諸前開說明
    ，犯罪尚屬不能證明，爰為無罪之諭知。
據上論斷，應依刑事訴訟法第二百九十九條第一項前段、第三百零一條第一項，刑法
第五十六條、第二百七十七條第一項、第四十一條、罰金罰鍰提高標準條第一條前段
、第二條，判決如主文。
本案經檢察官陳俊秀到庭執行職務。
中    華    民    國      八十九    年      五        月      九      日
                                      臺灣臺南地方法院刑事第一庭
                                          法  官 石家禎
右正本證明與原本無異
如不服本判決應於送達後十日內向本院提出上訴狀
                                          書記官 葉東平
中    華    民    國      八十九    年       五       月       十     日
附錄本案論罪科刑法條全文
刑法第二百七十七條第一項：傷害人之身體或健康者，處三年以下有期徒刑、拘役或
                          一仟元以下罰金。


司法院資訊處製作；財團法人民間司法改革基金會備份。
